【裁判字號】    95,易,1166
【裁判日期】    951018
【裁判案由】    竊盜
【裁判全文】
臺灣臺南地方法院刑事判決
公  訴  人  臺灣臺南地方法院檢察署檢察官
被      告  甲○○
                    （現於臺灣臺南看守所羈押中）
            戊○○
                    （現於臺灣臺南看守所羈押中）
            丙○○
                    （現於臺灣臺南看守所羈押中）
上列被告等因竊盜案件，經檢察官提起公訴（九十五年度偵字第
一三八七七號），被告等均就被訴事實為有罪之陳述，經本院合
議庭裁定由受命法官進行簡式審判程序後，本院判決如下：
    主  文
甲○○、戊○○、丙○○結夥三人，攜帶兇器竊盜，甲○○、戊○○均累犯，各處有期徒刑壹年貳月，丙○○處有期徒刑拾月。
扣案之美工刀及鉗子各壹支、口罩貳只，均沒收。
    事  實
一、甲○○曾於民國九十年間因竊盜案件，經本院以八十九年度
    易字第三○九四號判處有期徒刑一年二月，上訴臺灣高等法
    院臺南分院後，經該院以九十年度上易字第一三○四號判決
    上訴駁回確定，又因違反毒品危害防制條例案件，經本院以
    九十年度南簡字第九六六號判決判處有期徒刑六月確定，上
    開二罪刑另經本院以九十一年度聲字第一○六○號裁定定應
    執行有期徒刑一年七月，入獄服刑後於九十三年一月十三日
    縮短刑期執行完畢。戊○○前因麻醉藥品管理條例案件，經
    臺灣桃園地方法院以八十三年度訴字第五六二號判決判處應
    執行有期徒刑五年六月確定，入獄服刑後於八十五年四月十
    六日縮短刑期假釋出獄付保護管束，嗣其假釋遭撤銷；又因
    犯竊盜案件，經臺灣桃園地方法院以八十八年度易字第一一
    二一號判決判處有期徒刑一年六月確定，復因犯贓物案件，
    經同院以八十八年度易字第一六四七號判決判處有期徒刑六
    月確定，另因違反毒品危害防制條例案件，經同院以八十八
    年度歷簡字第一二八九號判處有期徒六月確定，後上開三罪
    刑經該院以八十九年度聲字第一三六一號裁定定應執行有期
    徒刑二年六月，經送監接續執行上開經撤銷假釋後之殘刑及
    有期徒刑後，於九十四年九月二十八日縮短刑期執行完畢。
    詎甲○○、戊○○仍不知悔改，於九十五年九月十七日下午
    一時許，由甲○○駕駛車號ＵＣ－四八五九號自小客車搭載
    戊○○及丙○○，行經臺南市○區○○○路四七號、五十號
    大門門口，因見上址有四支監視錄影器鏡頭，即由戊○○提
    議竊取該監視錄影器鏡頭以變賣花用，甲○○、丙○○、戊○○三人即共同基於意圖為自己不法所有之概括犯意聯絡及
    竊盜行為之分擔，由戊○○、丙○○均戴甲○○所有之口罩
    各一只以掩飾其等面貌，並由戊○○攜帶金屬材質所製，形
    狀尖銳，若持以行兇客觀上足對人之生命、身體、安全構成
    威脅，為甲○○所有具有危險性可供兇器使用之美工刀及鉗
    子各一支，剪斷上址四七號大門門口之監視錄影器鏡頭二支
    ｛ＦＵＨＯ廠牌一支、ＯＬＵＸ廠牌一支、價值約新臺幣（
    下同）二萬元｝及上址五十號大門門口之監視錄影器鏡頭二
    支（型號ＪＨ－八二八Ｙ一支、型號ＴＳ－○四二○一支、
    價值約一萬元），得手後交由丙○○，戊○○及丙○○再搭
    乘由甲○○駕駛在場接應之上開車輛駕車離開現場，嗣於同
    日下午二時許，警方接獲報案駕車追逐，三人逃逸至臺南市
    ○○路、喜樹路口時，即將竊得之上開四支監視錄影器鏡頭
    拋棄車外，然仍為警在臺南市○區○○路一○九五之一號前
    逮捕，並在甲○○所駕駛之前開自小客車上，扣得前開作案
    用之美工刀及鉗子各一支及口罩二只等物。
二、案經臺南市警察局第六分局報請臺灣臺南地方法院檢察署檢
    察官偵查起訴。
    理  由
一、本件被告甲○○、戊○○、丙○○等所犯為死刑、無期徒刑
    或最輕本刑為三年以上有期徒刑以外之罪，其於準備程序中
    就被訴事實為有罪之陳述，經法官告知簡式審判程序之旨，
    並聽取公訴人之意見後，爰依刑事訴訟法第二百七十三條之
    一第一項規定，裁定由受命法官獨任進行簡式審判程序，合
    先敘明。
二、上揭全部犯罪事實，業據被告甲○○、戊○○、丙○○三人
    於警詢時、偵查中及本院審理時坦承不諱，並經證人即被害
    人乙○○、丁○○指述明確，此外復有扣押目錄表一紙、贓
    物認領保管單二紙、現場監視錄影器翻拍照片十三張、起獲
    贓證物翻拍照片四張、甲○○駕駛車號ＵＣ－四八五九號自
    小客車逃逸相關位置圖在卷可按，並有被告甲○○所有供犯
    本罪所用之美工刀及鉗子各一支扣案可佐。綜上開所查事證
    ，足認被告三人自白核與事實相符，本件事證明確，被告三
    人犯行均洵堪認定。
三、按刑法第三百二十一條第一項第三款之攜帶兇器加重竊盜罪
    ，係以行為人攜帶兇器竊盜為其加重條件，此所謂兇器，其
    種類並無限制，凡客觀上足對人之生命、身體、安全構成威
    脅，具有危險性之兇器均屬之，且祇須行竊時攜帶此種具有
    危險性之兇器為已足，並不以攜帶之初有行兇之意圖為必要
    （最高法院七十九年度臺上字第五二五三號判例參照）；查
    市售之美工刀及鉗子，均係金屬材質所製作而質地堅硬，其
    形狀尖銳，復可供人單手緊握持以對外攻擊，如用以施暴、
    脅迫、抵抗，依一般社會觀念，足以對人之身體、生命構成
    威脅，具有殺傷力，是本件扣案之美工刀及鉗子各一支，均
    屬兇器之一種。故核被告甲○○、戊○○、丙○○所為之犯
    行，係犯刑法第三百二十一條第一項第三款、第四款之結夥
    三人，攜帶兇器之加重竊盜罪。被告甲○○、丙○○、戊○○三人就上開犯行，有犯意聯絡及行為分擔，為共同正犯。
    另被告甲○○曾於九十年間因竊盜案件，經本院以八十九年
    度易字第三○九四號判決判處有期徒刑一年二月，上訴臺灣
    高等法院臺南分院後，經該院以九十年度上易字第一三○四
    號判決上訴駁回確定，又因違反毒品危害防制條例案件，經
    本院以九十年度南簡字第九六六號判決判處有期徒刑六月確
    定，上開二罪刑另經本院以九十一年度聲字第一○六○號裁
    定定應執行有期徒刑一年七月，入獄服刑後於九十三年一月
    十三日縮短刑期執行完畢。被告戊○○前因麻醉藥品管理條
    例案件，經臺灣桃園地方法院以八十三年度訴字第五六二號
    判決判處應執行有期徒刑五年六月確定，入獄服刑後於八十
    五年四月十六日縮短刑期假釋出獄付保護管束，嗣其假釋遭
    撤銷；又因犯竊盜案件，經臺灣桃園地方法院以八十八年度
    易字第一一二一號判決判處有期徒刑一年六月確定，復因犯
    贓物案件，經同院以八十八年度易字第一六四七號判決判處
    有期徒刑六月確定，另因違反毒品危害防制條例案件，經同
    院以八十八年度歷簡字第一二八九號判處有期徒六月確定，
    後上開三罪刑經該院以八十九年度聲字第一三六一號裁定定
    應執行有期徒刑二年六月，經送監接續執行上開經撤銷假釋
    後之殘刑及有期徒刑後，於九十四年九月二十八日縮短刑期
    執行完畢等情，有臺灣臺南地方法院檢察署刑案資料查註紀
    錄表、臺灣高等法院被告前案紀錄表各一紙在卷可按，其等
    於有期徒刑執行完畢五年以內故意再犯本件有期徒刑以上之
    罪，為累犯，應依刑法第四十七條第一項之規定，加重其刑
    。審酌被告甲○○、戊○○、丙○○三人均素行不良，且被
    告甲○○、戊○○前並已因竊盜犯行經法院判刑之前科，仍
    再犯本案竊盜犯行，顯見被告甲○○、戊○○二人法紀觀念
    淡薄，嚴重危害社會治安，惡性非輕，以及本次竊盜犯行係
    由被告戊○○提議，並由被告甲○○下手行竊，而被告丙○○僅則負責在場接應贓物，及三人均正值壯年，竟不思憑己
    力賺取正當收入以購買其生活所需，而犯後均坦承犯行，態
    度良好，被害人已領回失竊物品等一切情狀，分別量處如主
    文所示之刑。檢察官另以：審酌被告甲○○、戊○○前已有
    多次犯竊盜罪，業經刑罰處遇仍未能收其效，不思改過遷善
    而再犯竊盜罪，足見具有犯罪之習慣，應有加強矯治之必要
    ，請依竊盜犯贓物犯保安處分條例第三條第一項第一款之規
    定，併予諭知應於刑之執行前令入勞動場所強制工作等語。
    查被告甲○○雖曾因竊盜案件，經本院以八十九年度易字第
    三○九四號判處有期徒刑一年二月上訴臺灣高等法院臺南分
    院後，經該院以九十年度上易字第一三○四號判決上訴駁回
    確定；被告戊○○因竊盜案件，經臺灣桃園地方法院以八十
    一年度訴字第三九三號判處有期徒刑一年，上訴臺灣高等法
    院後經該院以八十一年度上訴字第三九二六號上訴駁回確定
    ，又因犯竊盜案件，經臺灣桃園地方法院以八十八年度易字
    第一一二一號判處有期徒刑一年六月確定，另因犯贓物案件
    ，經同院以八十八年度易字第一六四七號判決判處有期徒刑
    六月確定，惟被告甲○○、戊○○既僅分別有前開一次及三
    次之竊盜及贓物前科，於本案又只行竊一次，尚難認其等已
    犯罪成習，自無適用竊盜犯贓物犯保安處分條例規定之餘地
    ，本院既認量處前開刑期，已達懲處其加重竊盜犯行，爰不
    併依竊盜犯贓物犯保安處分條例第三條第一項第一款之規定
    宣告強制工作，併此敘明。
四、末按共同正犯因相互間利用他人之行為，以遂行其犯意之實
    現，本於責任共同之原則，有關沒收部分，對於共犯間供犯
    罪所用之物，自均應為沒收之諭知（最高法院九十一年度臺
    上字第五五八三號、八十九年度臺上字第六九四六號判決可
    資參照）。查扣案之美工刀及鉗子各一支，口罩二只為被告
    甲○○所有，且供本案犯罪所用之物，業據被告甲○○及共
    同被告戊○○、丙○○於本院審理中供明在卷，應依刑法第
    三十八條第一項第二款宣告沒收。至另其餘扣案之美工刀一
    支、鉗子六支、棉手套一包、螺絲起子六支、瑞士刀一支、
    手電筒二支、扳手六支雖亦係被告甲○○所有，惟並無事證
    可證其係供為犯本罪所用之物，爰不為沒收之諭知，並此敘
    明。
據上論斷，應依刑事訴訟法第二百七十三條之一、第二百九十九
條第一項前段，刑法第二十八條、第三百二十一條第一項第三款
、第四款、第四十七條第一項、第三十八條第一項第二款，判決
如主文。
本案經檢察官林仲斌到庭執行職務。
中    華    民    國    95    年    10    月    18    日
                     刑事第四庭  法  官  楊  佳  祥
以上正本證明與原本無異。
如不服本判決，應於收受送達後10日內向本院提出上訴書狀（應
附繕本）。
                                 書記官  汪  姿  秀
中    華    民    國    95    年    10    月    18    日
附錄本案論罪科刑法條全文：
中華民國刑法第三百二十一條：
犯竊盜罪而有左列情形之一者，處六月以上、五年以下有期徒刑：
一  於夜間侵入住宅或有人居住之建築物、船艦或隱匿其內而犯之者。
二  毀越門扇、牆垣或其他安全設備而犯之者。
三  攜帶兇器而犯之者。
四  結夥三人以上而犯之者。
五  乘火災、水災或其他災害之際而犯之者。
六  在車站或埠頭而犯之者。
前項之未遂犯罰之。


司法院資訊處製作；財團法人民間司法改革基金會備份。
